227Edepot - Archives communales déposées de Faucogney-et-la-Mer
Archives Départementales de la Haute-Saône
- ARCHIVES MODERNES
  - TRAVAUX PUBLICS, VOIRIES, MOYENS DE TRANSPORT, REGIME DES EAUX
    - Transport: projet de chemin de fer pour relier Remiremont et Lure par le mont de Fourches et la vallée du Breuchin (1862); projet de chemins de fer sur route dits « Tramways de Franche-Comté » Vesoul-Vauvillers, Vesoul-Luxeuil-Saint-Loup-sur-Semouse (1901); changement d’écartement des voies (1901); établissement d’un chemin de fer d’intérêt local de Luxeuil à Corravillers, de Lure au Haut-du-Them et prolongement sur la vallée de la Moselle (1896-1901); modification du tracé de la ligne de Tramway Luxeuil-Corravillers par la commune de Breuches-lès-Faucogney (1901); installation d’une ligne télégraphique de Raddon à Luxeuil (1868). Régime des eaux: instruction du service hydraulique sur les observation pluviométriques et hydrométriques (1858-1864); réparations de l’entrée du canal de la ville et réparations du pavé de la grande rue avec devis (1823); assainissement et nivellement de la rue des fossés et confection d’une gargouille suite aux dégradations causées par le canal de la ville (1826-1827); contentieux entre la commune et Bloch pour infiltration d’eau provenant du canal de la ville (1884-1887). Entretien et curage: travaux de curage dans la rivière du Breuchin avec plan et devis (1879-1896); extraction de matériaux dans la rivière du Breuchin (1857). Usines et moulins: demandes en règlement d’eau pour la construction de moulins à grains par les communes de la Proselière et Langle, Amont, Faucogney (1837-1841); demandes d’autorisation de construction de moulins dans la commune d’Amont avec affiches (1835-1837); décret autorisant Millotte à construire un hangar près de son moulin (1851); ordonnance du roi autorisant la construction d’une féculerie dans la commune de la Voivre (1842-1843); autorisation de construire une tannerie sur le Breuchin (1844); arrêté préfectoral refusant la construction d’une usine à fouler les droguets (1826); contentieux entre la commune et Frelin relatif à la construction sans autorisation d’un moulin et d’un barrage avec affiches (1834-1835). Canaux d’irrigation: location de canaux d’irrigation (1822; 1824); détour des eaux et rivières et ruisseaux aux préjudices des moulins (1818); contentieux entre la commune et 2 particuliers pour la construction d’un canal d’irrigation sous le champ de foire (1826). 138 pièces papier, 7 cahiers, 3 plans., 1818-1901; 227 Edepot O5
  - CULTES
    - Culte catholique: projet de création d’un vicariat dans la commune (1884); tableau des prêtres, familiers et Capucins existant à Faucogney (1790); marchés de chantres et de sacristains (1806-1810); répartition de leur traitement entre les communes co-paroissiales (1804-1806); requêtes de chantres pour non-paiement de leurs gages (1793); état des fonds appartenant à la cure de Faucogney (s.d., vers 1790); délibérations du conseil municipal concernant les frais du culte (1793); arrêté du maire relatif au placement des chaires et des bancs dans l’Eglise Saint-Georges de Faucogney (an XIII). Conseil de Fabrique: réorganisation des bureaux de fabrique (1810); nomination des membres du conseil (1834); nomination des marguillers de ce même conseil (ans XII-XIII); état des fonds de la fabrique de l’église de Faucogney demandé par l’agent cantonal du district de Luxeuil (an III); demande de secours aux communes co-paroissiales pour combler le déficit budgétaire de la Fabrique (1840); subventions accordées par les communes co-paroissiales à la Fabrique (1812; 1851); legs au conseil de fabrique (1863; 1895); demande par ce conseil, que le traitement des vicaires soit payé par les communes co-paroissiales (1840). Communautés religieuses: demande de renseignements sur les congrégations religieuses de femmes (1816-1823). Loi de séparation de l’Eglise et de l’Etat: suppression du budget du culte (1918). 1 cahier papier, 65 pièces papier. Police des cultes: circulaire préfectorale sur l’exercice du culte (an VIII); enlèvement des croix et autre signe extérieur de l’Ancien Régime sur le territoire de la commune et instructions sur l’exercice des cérémonies religieuses (an II; an IX). Période Révolutionnaire: nomination et démission d’un curé constitutionnel à Faucogney (1792-1795); remplacement des curés réfractaires (1791); prestations de serment de fidélité à la constitution des prêtres réfractaires (an IX)., 1790-1918; 227 Edepot P1
  - ASSISTANCE ET PREVOYANCE
    - Bureau de bienfaisance, hospice et bureau de charité: nomination des membres de la commission administrative commune à ces trois établissements (an IX-1853); registre du bureau de bienfaisance et de l’hospice civil de distribution de secours (an X-1812); registre de délibérations du bureau de bienfaisance et listes des indigents du canton avec sommes réparties (1810-1816). 2 cahiers papier, 108 pièces papier., 1801-1816; 227 Edepot Q1
    - Registre de délibérations de la commission administrative de l’hospice et du bureau de charité., 1817-1831; 227 Edepot Q2
    - Bureau de bienfaisance, comptabilité: budgets (1834-1889); apurement des comptes du receveur (1836-1849); arrêtés préfectoraux déchargeant le comptable de la gestion du bureau (1883-1898); comptes administratifs (1841-1847); augmentation du traitement du secrétaire pour frais de bureau (1890)., 1834-1898; 227 Edepot Q3
    - Mandats de paiement. 342 pièces papier., 1884-1886; 227 Edepot Q4
    - Bureau de bienfaisance: droits sur les bals, spectacles et autres fêtes publiques (1806); subventions aux établissements de bienfaisance (1888-1896); quêtes (an XI-1806); dons (1881-1896); legs (1838-1873); remboursement de rentes au bureau de bienfaisance (1862); renouvellement du bail de la maison affectée au casernement de la gendarmerie et appartenant au bureau de bienfaisance (1866; 1910-1911); travaux de réparations et transformations de la caserne (1838; 1861; 1881-1894; 1910-1912); locations de terrains appartenant au bureau de bienfaisance (1855-1856; 1873); fourniture de bois de chauffage pour le bureau (1895-1913); legs de M. Duplessis de sa propriété de Molan pour y établir un bureau de bienfaisance (1896); liste des indigents (s.d.; an II); listes des indigents auxquels le bureau de bienfaisance livrera gratuitement le bois (1895-1916); répartition de blé entre les familles indigentes (1817); secours aux victimes du froid (1891); création de travaux pour les ouvriers indigents (1855); secours d’urgence (1867-1888); secours aux voyageurs indigents (1896-1897)., 1794-1916; 227 Edepot Q5
    - Hospice: réparations aux bâtiments (an VII-1828); locations de terrains (an XI-1827); baux de maisons appartenant à l’hospice (an V-an VIII); fourniture de bois de chauffage (1903-1913); arrêté concernant les frais de culte dans les hospices (an XI-an XII); distribution de charité (1790); demande d’entrée d’hospice (1884); états des revenus de la charité, inventaires des rentes et domaines nationaux affectés aux hospices, dons et legs (1790-1853)., 1790-1913; 227 Edepot Q6
    - Procès relatifs à diverses rentes de l’hospice., 1799-1854; 227 Edepot Q7
    - Œuvres charitables. Atelier de charité: subventions départementales accordées à l’Atelier de Charité (1831; 1834); état nominatif des ouvriers employés par les ateliers de charité des communes du canton (1830); travaux exécutés par les ateliers de charité (1832; 1888-1902). Association des Dames de la Charité: rétablissement de l’Association des Dames de la Charité (ans XI-XIII); compte rendu par la trésorière de cette association au conseil municipal de Faucogney et aux Dames de la Charité (1792). Comité cantonal de bienfaisance: renouvellement du bureau (1818-1820); nomination, par le préfet, du maire de Faucogney comme membre du comité cantonal de bienfaisance (1831); réorganisation de ce comité (1867); listes des indigents des communes du canton (1831-1867); organisation des secours aux indigents (1831-186 ?); récapitulation des états des comités communaux du canton de Faucogney pour faciliter le travail du comité cantonal de Bienfaisance (1854). Société du Prince Impérial: organisation d’un comité au niveau du canton (1862). 3 cahiers papier, 128 pièces papier., 1792-1902; 227 Edepot Q8
    - Etablissements hospitaliers: demandes d’hospitalisation pour les hôpitaux de Luxeuil et de Besançon (1884-1897). Application des lois d’assistance et de prévoyance: Dossiers des retraites et pensions militaires pour Faucogney et pour le canton (an III-1819); 1873-1889); retraites et pensions des employés de l’octroi (1818); création, par la commune, d’une caisse de secours et de pensions pour les sapeurs-pompiers. 2 cahiers papier, 86 pièces papier., 1795-1897; 227 Edepot Q9
    - Application des lois d’assistance et de prévoyance. Secours aux familles des militaires en activités résidant dans le canton de Faucogney. 2 cahiers papier, 40 pièces papier., 1794-1795; 227 Edepot Q10
    - Application des lois d’assistance et de prévoyance. Secours aux familles des militaires en activité et résidant dans le canton de Faucogney (an II-an IV); indemnité accordé à Tuaillon, entrepreneur, pour des accidents de travail ayant touché 2 de ses ouvriers (1852); réorganisation du service de la médecine gratuite (1874); listes des indigents ayant droit à l’assistance médicale gratuite (1862-1889); bons délirés aux malades indigents par le médecin (1885); achat de médicaments pour les pauvres (an III-1879); statuts de la société de secours mutuels et de retraites pour les sapeurs-pompiers (1877). 8 cahiers papier, 51 pièces papier., 1794-1889; 227 Edepot Q11
  - INSTRUCTION PUBLIQUE, SCIENCES, LETTRES ET ARTS
    - Instruction publique. Subvention accordée à la caisse des écoles pour la construction d’une école mixte à la Mer et d’une salle d’asile à Faucogney (1883-1884); demande rejetée d’une subvention pour l’instruction primaire (1878); nomination des membres de la commission scolaire municipale (1884-1900); état des écoles primaires publiques de la commune (1884); listes des enfants admis gratuitement dans les écoles primaires communales (1835-1873); listes nominatives des enfants de 6 à 13 ans qui fréquentent les écoles de Faucogney et la Mer (1882-1892); liste des enfants qui fréquentent les écoles de garçons de Faucogney et qui ne résident pas dans cette commune (1892); extraits des registres d’appel de l’école publique mixte de Faucogney et la Mer (1882-1903). 4 cahiers papier, 159 pièces papier., 1835-1904; 227 Edepot R1
    - Instruction publique. Extraits des registres d’appel de l’école des filles de Faucogney (1882-1903); courrier relatif aux absences (1882); distributions de prix (1894-1920). 1 cahier papier, 213 pièces papier., 1882-1920; 227 Edepot R2
    - Instruction publique. Nominations d’instituteurs et d’instructrices avec listes des candidatures, marchés et contrats, démissions et révocations, choix entre laïcs et cléricaux etc. (an III-1919); installation de sœurs instructrices (1828-1829; 1853-1856); logement du personnel enseignement avec inventaires du mobilier (1833-1855) et pièces relatives aux indemnités de résidence (1814-1899); traitements des instituteurs et institutrices (an II; 1830-1884); procès intenté par le maire de Faucogney contre le receveur de la ville pour non-paiement de l’institutrice Claudine Perrot (an V-an IX); demande de subsides, par un instituteur, au conseil municipal (1844); prix d’encouragement adressé par le Préfet à Roy, instituteur communal (1841); prix d’encouragement donné par le conseil municipal à Daval, instituteur privé (1842); réclamation de M. Roy, instituteur, au sujet de ces prix d’encouragement (1842). 7 cahiers papier, 155 pièces papier., 1794-1919; 227 Edepot R3
    - Instruction publique. Acquisitions de cartes et de portraits de Carnot pour la bibliothèque scolaire (1888-1895); achat de mobilier scolaire pour l’école de La Mer (1898); subventions départementales pour l’acquisition de mobilier scolaire (1885-1899); inventaire du mobilier des classes dirigées par les sœurs (s.d., fin XIXe siècle); procès verbaux de récolement des archives des mobiliers classique et personnel de l'école (1900); achat de matériel pour le sport (1884); acquisition de fusils pour le bataillon scolaire (1884); fournitures scolaires faites aux élèves indigents (1888-1900); chauffage des écoles de La Mer et de Faucogney (1882-1918). Salle d’asile: candidature pour le poste de directrice (1878); liste du mobilier et du matériel à acquérir (1881). Ecole maternelle: listes nominatives des enfants de moins de 6 ans admis à l’école maternelle de Faucogney (s.d., 1892); nomination et démission de la directrice (1882-1900); circulaire préfectorale relative à l’inspection des écoles maternelles (1890). Demande de renseignements sur la date des vacances scolaires (1903); colonies de vacances (1884). 2 cahiers papier, 94 pièces papier., 1878-1918; 227 Edepot R4
    - Sciences, Lettres et Arts. Acquisition d’une carte forestière de l’arrondissement de Lure pour la bibliothèque municipale de Faucogney (1830); copies et extraits de comédies théâtrales (s.d., 1892); catalogues de vente de la librairie Gabillaud de Paris (s.d.; 1892). 7 cahiers papier, 3 pièces papier., 1830-1892; 227 Edepot R5
  - PIECES NE RENTRANT PAS DANS LES SERIES PRECEDENTES
    - Testaments (1809-1895); héritage (1811). Dossiers concernant des particuliers. Affaires Grosjean, Bresson etc.: mutations, procédures, pièces de comptes, correspondance, baux de moulins etc. (1789-1885). 15 cahiers papier, 199 pièces papier., 1789-1895; 227 Edepot S1